ru: Одежда, обувь и аксессуары > Одежда > Женское белье > Аксессуары для бюстгальтера: Фурнитура для бюстгальтеров; Подкладки под бретели; Бретели и застежки-удлинители; Вкладыши пуш-ап; Тейпы для подтяжки груди; Накладки на грудь
pt-BR: Vestuário e acessórios > Roupas > Lingerie > Acessórios para sutiã: Aviamentos e fechos para sutiã; Protetores para alça de sutiã; Alças de sutiã e extensores; Enchimento para sutiãs; Fitas para levantar os seios; Protetores de mamilos
hr-HR: Odjeća i modni dodaci > Odjeća > Žensko donje rublje > Dodaci za grudnjak: Metalni dijelovi i podesivači za grudnjak; Jastučići za naramenice za grudnjak; Naramenice i produžeci za grudnjak; Umeci za povećanje grudi; Traka za podizanje grudi; Trake i naljepnice za bradavice
de: Bekleidung & Accessoires > Bekleidung > Dessous > BH-Zubehör: BH-Zubehör & Kleinteile; BH-Träger-Pads; BH-Träger & -Erweiterungen; BH-Einlagen; Brust-Tape; Brustaufkleber
es: Ropa y accesorios > Prendas de vestir > Lencería > Accesorios para sujetadores: Herrajes y fornituras para sostenes; Protectores de hombro para sujetadores; Extensores y tirantes para sujetadores; Realzadores del busto; Cinta para levantar el busto; Cubrepezones
el: Ένδυση και αξεσουάρ > Ενδύματα > Εσώρουχα > Αξεσουάρ για σουτιέν: Μεταλλικά στοιχεία και εξαρτήματα σουτιέν; Μαξιλαράκια για σουτιέν; Τιράντες & προεκτάσεις σουτιέν; Ενισχυτικά μαξιλαράκια στήθους; Ταινίες ανόρθωσης στήθους; Επιθέματα Στήθους & Καλυπτικά Θηλών
vi: Quần áo & Phụ kiện > Quấn áo > Đồ lót phụ nữ > Phụ kiện áo ngực: Phụ kiện và chi tiết may áo ngực; Miếng đệm dây áo ngực; Dây áo và miếng nối dây áo ngực; Miếng nâng ngực; Băng dính nâng ngực; Miếng dán nhũ hoa và kem che khuyết điểm
bg-BG: Облекло и аксесоари > Облекло > Дамско бельо > Аксесоари за сутиени: Аксесоари и принадлежности за сутиен; Подложки за презрамки на сутиен; Презрамки и удължители за сутиени; Подплънки за уголемяване на бюста; Самозалепваща лента за повдигане на гърди; Предпазители и лепенки за гърди
th: เสื้อผ้าและเครื่องประดับ > เสื้อผ้า > ชุดชั้นใน > อุปกรณ์บรา: อะไหล่และอุปกรณ์เสริมเสื้อชั้นใน; ที่รองสายบรา; สายและส่วนขยายบรา; ซิลิโคนแปะหน้าอก; เทปยกกระชับหน้าอก; แผ่นปิดหัวนม
it: Abbigliamento e accessori > Abbigliamento > Lingerie > Accessori per reggiseni: Minuteria e accessori per reggiseno; Cuscinetti per spalline reggiseno; Spalline ed estensioni per reggiseno; Imbottiture; Nastro sollevaseno; Copri capezzoli e nascondi capezzoli
pl: Ubrania i akcesoria > Odzież > Bielizny > Dodatki do biustonoszy: Akcesoria i elementy do biustonoszy; Podkładki pod ramiączka; Ramiączka i przedłużki do biustonoszy; Wkładki do biustonoszy; Taśmy podnoszące biust; Osłonki na sutki
zh-CN: 服饰与配饰 > 服装 > 女式内衣 > 文胸配件: 文胸五金及配件; 文胸肩带垫; 文胸肩带/延长带; 胸垫; 提胸贴; 胸贴/胸部遮瑕膏
fi: Vaatteet ja asusteet > Vaatteet > Alusasut > Rintaliivien lisätarvikkeet: Rintaliivien tarvikkeet; Rintaliivien olkainpehmusteet; Rintaliivien olkaimet ja jatkopalat; Rintatoppaukset; Rintojen kohotusteipit; Rintasuojat ja -peitteet
ro-RO: Îmbrăcăminte și accesorii > Îmbrăcăminte > Lenjerie > Accesorii pentru sutiene: Accesorii și componente pentru sutien; Pernițe bretele sutien; Bretele și extensii pentru sutien; Inserții pentru mărirea sânilor; Bandă adezivă pentru ridicarea sânilor; Petale adezive și accesorii pentru sâni
ja: ファッション・アクセサリー > 衣料品 > ランジェリー > ブラジャー小物: ブラジャー金具・パーツ; ブラストラップパッド; ブラストラップ・延長ホック; ブラパッド; バストリフトテープ; ニップレス
sk-SK: Oblečenie a doplnky > Oblečenie > Spodná bielizeň > Doplnky k podprsenkám: Príslušenstvo a doplnky pre podprsenky; Podložky pod ramienka podprsenky; Ramienka a predlžovače na podprsenky; Vložky na zväčšenie poprsia; Liftingová páska na prsia; Nálepky a pásky na prsia
da: Tøj og tilbehør > Tøj > Lingerie > Tilbehør til bh: Bh-spænder og -tilbehør; Puder til bh-stropper; Bh-stropper og forlængere; Bh-indlæg; Brystløftetape; Brystvorteskjulere
zh-TW: 服飾與配件 > 衣著 > 女用貼身衣物 > 胸罩配件: 內衣五金配件; 胸罩肩帶墊肩; 胸罩肩帶和加長帶; 胸墊; 提胸貼; 胸貼
ko: 의류/액세서리 > 의류 > 란제리 > 브래지어 액세서리: 브라 부자재; 브래지어 끈 패드; 브래지어 끈/연장 후크; 볼륨업 패드; 가슴 리프팅 테이프; 유두 가리개
nl: Kleding en accessoires > Kleding > Lingerie > Accessoires voor bh's: Bh-onderdelen en -fournituren; Pads voor bh-bandjes; Bh-bandjes en -verlengers; Borstvergroters; Borstlifttape; Tepelstickers en -camouflage
cs: Oblečení a doplňky > Oblečení > Dámské prádlo > Příslušenství k podprsenkám: Kovové díly a komponenty k podprsenkám; Podložky pod ramínka podprsenky; Ramínka podprsenky a prodlužovače; Vycpávky do podprsenek; Liftingové pásky na prsa; Kryty bradavek
hu: Ruházat és kiegészítők > Ruházat > Fehérneműk > Melltartó-kiegészítők: Melltartókellékek és alkatrészek; Melltartópánt-betétek; Melltartópántok és -hosszabbítók; Mellnövelő betétek; Mellemelő tapaszok; Mellszirmok és -korrektorok
fr: Vêtements et accessoires > Vêtements > Lingerie > Accessoires pour soutien-gorge: Armatures et fournitures de soutien-gorge; Protège-bretelles de soutien-gorge; Bretelles et rallonges de soutien-gorge; Amplificateurs de poitrine; Bandes adhésives remonte-seins; Cache-tétons
tr: Kıyafet ve Aksesuarlar > Giyim Eşyaları > Kadın İç Çamaşırları > Sütyen Aksesuarları: Sütyen kopçaları ve metal aksamları; Sütyen Askısı Pedleri; Sütyen Askıları ve Uzatıcıları; Göğüs Büyütücü Pedler; Göğüs dikleştirici bantlar; Göğüs Ucu Kapatıcılar ve Gizleyiciler
nb: Klær og tilbehør > Klesplagg > Dameundertøy > BH-tilbehør: BH-spenner og -tilbehør; Puter for BH-stropper; BH-stropper og forlengere; Brystforbedrende innlegg; Brystløftteip; Brystvorteskjulere
sl-SI: Oblačila in dodatki > Oblačila > Spodnje perilo > Dodatki za nedrčke: Nastavki modrčke; Podloge za naramnice za nedrčke; Naramnice in podaljški za nedrčke; Vložki za povečanje prsi; Trak za dvig prsi; Obliži in zakrivala za prsi
sv: Kläder och accessoarer > Klädsel > Underkläder > Bh-tillbehör: Bh-tillbehör och spännen; Bh-bandsskydd; Bh-band och -förlängare; Bh-inlägg; Brösttejp; Bröstdekorationer och -döljare
en: Apparel & Accessories > Clothing > Lingerie > Bra Accessories: Bra Hardware & Findings; Bra Strap Pads; Bra Straps & Extenders; Breast Enhancing Inserts; Breast Lift Tape; Breast Petals & Concealers
pt-PT: Acessórios e vestuário > Vestuário > Lingerie > Acessórios de sutiã: Acessórios e componentes para sutiãs; Sutiãs com alças e almofadas; Sutiãs com alças e extensores; Sutiãs com inserções de aumento; Fita de elevação de peito; Pétalas e corretores de peito
lt-LT: Apranga ir aksesuarai > Drabužiai > Apatinis trikotažas > Liemenėlių priedai: Liemenėlių įranga ir detalės; Liemenėlių petnešėlių paminkštinimai; Liemenėlių petnešėlės ir ilgintuvai; Krūtis didinantys įdėklai; Krūtų pakėlimo juosta; Spenelių apsaugos ir dengikliai